【裁判字號】    99,裁,1394
【裁判日期】    990617
【裁判案由】    都市計畫
【裁判全文】
最  高  行  政  法  院  裁  定
                                      99年度裁字第1394號
抗  告  人  甲○○
            乙○○
            丙○○
            丁○○
            庚○○
            辛○○
            戊○○
            己○○
            壬○○
            癸○○
            子○○
            丑○○
上列抗告人因與相對人臺北市政府間都市計畫事件，對於中華民
國98年10月28日臺北高等行政法院98年度再字第29號裁定（對本
院98年度裁字第470號裁定聲請再審之移送裁定），提起抗告，
本院裁定如下︰
    主  文
抗告駁回。
抗告訴訟費用由抗告人負擔。
    理  由
一、按抗告法院認抗告為不合法或無理由者，應為駁回抗告之裁
    定。
二、本件原裁定以：本件抗告人因都市計畫事件，對本院民國（
    下同）98年2月26日98年度裁字第470號裁定（下稱本院確定
    裁定）聲請再審。經查本院該確定裁定係以不合法為由，駁
    回抗告人對於本院97年8月28日97年度裁字第4176號裁定之
    再審，其有無事實上或法律上之再審事由，涉本院確定裁定
    關於再審不合法之認定是否正當，仍屬本院依職權調查之事
    項，應由本院管轄（參照本院95年8月份庭長法官聯席會議
    決議）。是抗告人現向原審法院聲請再審，為管轄錯誤，應
    裁定移轉管轄。至於抗告人丑○○對原審法院91年度訴字第
    1845號確定判決、本院96年度判字第827號判決提起再審之
    訴部分，另行裁定駁回，附予說明。
三、抗告意旨略謂：抗告人不服本院97年度裁字第4176號裁定，
    聲請再審，後經本院確定裁定駁回尚未終結。又查抗告人於
    98年3月31日不服本院確定裁定，依行政訴訟法第273條第1
    項第1款、第13款及第14款聲請再審，依法並無不合。再按
    同法第275條第3項規定，對於本院之判決，本於第273條第1
    項第9款至第14款事由聲明不服者，仍專屬原高等行政法院
    管轄。本院97年度裁字第4176號裁定並非確定終局裁定，仍
    屬原高等行政法院管轄等語。
四、本院查：
  (一)查本件抗告人係因都市計畫事件，以本院確定裁定有行政訴
    訟法第273條第1項第1款、第13款及第14款之再審事由，向
    臺北高等行政法院聲請再審。惟查本院確定裁定係以不合法
    為由，駁回抗告人對於本院97年8月28日97年度裁字第4176
    號裁定之聲請再審，有該確定裁定附卷足考，揆諸本院95年
    8月份庭長法官聯席會議決議，其有無事實上或法律上之再
    審事由，涉該確定裁定所為聲請再審不合法之認定是否正當
    ，仍屬本院依職權調查之事項，應由本院管轄。是抗告人向
    原審法院聲請再審，為管轄錯誤，應裁定移轉管轄，自無不
    合。從而，抗告人對本院確定裁定聲請再審之爭執，原審法
    院參照上揭本院聯席會議決議，認管轄錯誤，將本件移送本
    院管轄並無違誤。本件抗告為無理由，應予駁回。
  (二)另抗告人於98年11月13日提起本件抗告時，96年7月4日修正
    公布之行政訴訟法第49條修正條文已於96年8月15日施行，
    應適用之，則本件抗告程序中委任抗告人丑○○兼共同訴訟
    代理人，於行政訴訟法第49條規定尚有未合，併此敘明。
五、據上論結，本件抗告為無理由。依行政訴訟法第104條、民
    事訴訟法第95條、第85條第1項前段、第78條，裁定如主文
    。
中    華    民    國    99    年    6     月    17    日
                    最高行政法院第四庭
                        審判長法官  劉  鑫  楨
                              法官  鄭  忠  仁
                              法官  劉  介  中
                              法官  林  文  舟
                              法官  陳  鴻  斌

以  上  正  本  證  明  與  原  本  無  異
中    華    民    國    99    年    6     月    17    日
                              書記官  王  史  民

司法院資訊處製作；財團法人民間司法改革基金會備份。
